【裁判字號】    89,毒抗,593
【裁判日期】    890704
【裁判案由】    毒品危害防制條例
【裁判全文】
臺灣高等法院刑事裁定                     八十九年度毒抗字第五九三號
    抗告人即
    受處分人  甲○○
右列抗告人因毒品危害防制條例案件，不服台灣桃園地方法院中華民國八十九年五月
十七日裁定（八十九年度毒聲字第三四六四號）提起抗告，本院裁定如左：
    主  文
抗告駁回。
    理  由
一、經查台灣桃園地方法院檢察署檢察官以：抗告人即受處分人甲○○前因施用毒品
    案件，經台灣士林地方法院以八十九年度毒聲字第一五九號裁定停止戒治，所餘
    期間並宣告付保護管束，為受處分人竟於保護管束期間，於民國（下同）八十九
    年三月三十一日之前九十六小時內某時間在不詳地點，施用第二級毒品安非他命
    ，有台灣桃園地方法院檢察署保護管束人（被告）尿液檢體監管紀錄表及所附之
    台灣檢驗科技股份有限公司濫用藥物尿液檢驗報告，登載受處分人之尿液經酵素
    免疫分析篩檢為陽性反應，再經氣象層析質譜儀確認，發現甲基安非他命及安非
    他命皆大於衛生署公告值（甲基安非他命500g/ml)，因此為甲基安非他命陽性反
    應，其違反保護管束應遵守事項情節重大，爰檢附相關執行卷宗，依毒品防制條
    例第二十二條第二項之規定，聲請撤銷停止戒治，令入戒治處所施以強制戒治等
    語。
二、按停止戒治期間應付保護管束，期滿未經撤銷者，視為強制戒治期滿，其違反保
    護管束應遵守事項情節重大者，得由檢察官聲請法院裁定撤銷停止戒治。停止戒
    治之裁定經撤銷者，其停止之期間，不算入強制戒治期間，毒品危害防制條例第
    二十二條第二項定有明文。
三、查受處分人於停止戒治付保護管束期間（八十九年三月三十一日）所經採取之尿
    液送請鑑定並經複驗結果，均呈安非他命陽性反應，已如前述，其違反保護管束
    相關規定至為明顯，揆諸首揭說明，自應撤銷停止戒治，令入戒治處所施以強制
    戒治等語。
四、抗告意旨陳稱：其有服用減肥藥劑，本次受分人之尿液經檢出安非他命成分，恐
    係該藥劑所引起之類似反應，原審裁定不察，顯有不當，請本院應予撤銷云云。
五、經查抗告人於停止戒治付保護管束期間（八十九年三月三十一日）所經採取之尿
    液，經酵素免疫分析篩檢為陽性反應，再經氣象層析質譜儀確認，發現甲基安非
    他命及安非他命皆大於衛生署公告值（甲基安非他命500g/ml)，因此為甲基安非
    他命陽性反應，此有台灣板橋地方法院檢察署保護管束人（被告）尿液檢體監管
    紀錄表及所附台灣檢驗科技股份有限公司濫用藥物尿液檢驗報告可憑。受處分人
    雖辯稱：因服用減肥藥劑方引起之類似反應云云。然查。受處分人無法確實證明
    其於該次採尿前，有服用所稱之減肥藥品，且查受處分人並未提出該藥品供本院
    查證。且按甲基安非他命經口服投與後，約百分之七十於二十四小時內自尿中排
    出，正常情況下四十八小時後尿中濃度可降低至幾乎測不到之程度，此有行政院
    衛生署藥物食品檢驗局八十一年六月十日（八一）藥檢壹字第八一０九二０六函
    可稽，而氣相層析分析法為最具公信力之檢驗方法，並無出現偽陽性之可能，此
    有相關醫學文獻可參。從而，受處分人於採尿前之九十六小時內應有吸用甲基安
    非他命之犯行洵堪認定。受處分人於停止戒治付保護管束期間內仍有施用毒品之
    情事，難謂非違反保護管束應遵守規定而情節重大者。原審因檢察官之聲請，裁
    定將受處分人停止戒治，並令入戒治處所施以強制戒治，經核並無不合。受處分
    人濫行提起抗告，委不足採，為無理由，應予駁回。
六、據上論斷，應依刑事訴訟法第四百十二條裁定如主文。
中     華     民     國    八十九   年      七        月      四        日
                             臺灣高等法院刑事第九庭
                                 審判長法  官  李  文  成
                                       法  官  官  有  明
                                       法  官  周  盈  文
右正本證明與原本無異。
不得再抗告。
                                       書記官  余  姿  慧
中     華     民     國    八十九   年      七        月      六        日


司法院資訊處製作；財團法人民間司法改革基金會備份。
